最　高　行　政　法　院　裁　定
                                      100年度裁字第131號
上  訴  人　李載文
被 上訴 人　臺北市立聯合醫院
代　表　人　張聖原
上列當事人間退休給與事件，上訴人對於中華民國99年9月30日
臺北高等行政法院99年度訴字第643號判決，提起上訴，本院裁
定如下：
　　主  文
上訴駁回。
上訴審訴訟費用由上訴人負擔。
　　理  由
一、按對於高等行政法院判決之上訴，非以其違背法令為理由，
    不得為之，行政訴訟法第242條定有明文。依同法第243條第
    1項規定，判決不適用法規或適用不當者，為違背法令；而
    判決有同條第2項所列各款情形之一者，為當然違背法令。
    是當事人對於高等行政法院判決上訴，如依行政訴訟法第24
    3條第1項規定，以高等行政法院判決有不適用法規或適用不
    當為理由時，其上訴狀或理由書應有具體之指摘，並揭示該
    法規之條項或其內容；若係成文法以外之法則，應揭示該法
    則之旨趣；倘為司法院解釋或本院之判例，則應揭示該判解
    之字號或其內容。如以行政訴訟法第243條第2項所列各款情
    形為理由時，其上訴狀或理由書，應揭示合於該條項各款之
    事實。上訴狀或理由書如未依此項方法表明，或其所表明者
    與上開法條規定不合時，即難認為已對高等行政法院判決之
    違背法令有具體之指摘，其上訴自難認為合法。
二、上訴人原任職臺北市立博愛醫院技士，該醫院先於民國89年
    更名為臺北市立慢性病防治院，嗣於94年整併為被上訴人林
    森院區，上訴人於71年5月5日簽呈申請自願退休，並自行填
    寫公務人員自願退休事實表選擇兼領二分之一之一次退休金
    與二分之一之月退休金，由原服務機關報經銓敘部核定，於
    上訴人退休日71年6月30日發給上訴人二分之一之一次退休
    金，並自上訴人退休日起按月發給二分之一之月退休金。上
    訴人以被上訴人無故扣除其退休金二分之一，提起行政訴訟
    ，為原審判決駁回，而提起本件上訴。
三、上訴人上訴主張略以：上訴人原於71年7月1日向被上訴人申
    請自願退休，服務年資計27年，符合公務員退休法第4條規
    定之要件。被上訴人誤為上訴人係申請提前退休，而將上訴
    人退休俸無限期扣除二分之一，違反公務人員退休法第14條
    之規定，甚且將被上訴人之過失歸咎於上訴人，謂上訴人為
    何不於期限內提出糾正、拖延至今云云，侵害上訴人之權利
    ，實屬違法。上訴人係因受當時執行業務者指使，不自覺而
    簽字提前退休，實則上訴人對於退休金制度一無所知，被上
    訴人既未印製說明書供退休者參考，復未有專門人員幫助解
    說，致上訴人對於自願退休及提前退休茫然不知，導致上訴
    人之子女教育補助費亦同受扣除二分之一。爰聲請本院調查
    證據，以維權益等語。經核，原判決業已就上訴人於申請退
    休時所擇取之退休金給與種類確係兼領二分之一之一次退休
    金與二分之一之月退金，並經原服務機關依其選擇報請銓敘
    部核定無訛，被上訴人據以執行，並無違法可言等情，敘述
    甚詳。本件上訴人對於高等行政法院判決上訴，核其上訴理
    由，係就原審取捨證據、認定事實之職權行使，指摘其為不
    當，且重述其於起訴已主張而為原審所不採之理由，而非具
    體表明合於不適用法規、適用法規不當、或行政訴訟法第24
    3條第2項所列各款之情形，難認對該判決之如何違背法令已
    有具體之指摘。依首開規定及說明，應認其上訴為不合法。
四、據上論結，本件上訴為不合法。依行政訴訟法第249條第1項
    前段、第104條、民事訴訟法第95條、第78條，裁定如主文
    。
中　　華　　民　　國　　100　 年　　1　　 月　　20　　日
                    最高行政法院第一庭
                        審判長法官　鍾　耀　光
                              法官　劉  介  中
                              法官　黃　淑　玲
                              法官　鄭　小　康
                              法官　林　樹　埔

以  上  正  本  證  明  與  原  本  無  異
中　　華　　民　　國　　100　 年　　1　　 月　　21　　日
　　　　　　　　　　　　　　　書記官　黃　淑　櫻